【裁判字號】    95,交抗,961
【裁判日期】    951212
【裁判案由】    違反道路交通管理處罰條例
【裁判全文】
臺灣高等法院交通事件裁定
抗  告  人
即  異議人
即受處分人  甲○○
上列抗告人因違反道路交通管理處罰條例案件，不服臺灣板橋地
方法院95年交聲字第1693號，中華民國95年11月17日裁定（原處
分案號：交通部公路總局臺北區監理所，北監自裁字裁40-C0000
0000號），提起抗告，本院裁定如下：
    主  文
抗告駁回。
    理  由
一、按汽車駕駛人，行經有燈光號誌管制之交岔路口闖紅燈者，
    處新臺幣（下同）1,800元以上5,400元以下罰鍰。又汽車駕
    駛人駕駛汽車違反道路交通管理處罰條例第53條規定者，除
    應依該條所規定之罰鍰處罰外，並記違規點數3點，道路交
    通管理處罰條例第53條第1項、第63條第1項第3款分別定有
    明文。
二、交通部公路總局臺北區監理所，北監自裁字裁40-C00000000
    號處分意旨略以：受處分人甲○○駕駛車牌號碼6515-GV號
    自小客貨車，於民國（下同）95年8月11日上午11時35分許
    ，行經臺北縣鶯歌鎮○○路○○路路口設有燈光號誌管制之
    交岔路口闖紅燈，經警方開單舉發，乃依道路交通管理處罰
    條例第53條第1項規定、第61條第3項之規定，裁處甲○○罰
    鍰2,700元，並計違規點數3點。
三、受處分人甲○○不服該處分，向臺灣板橋地方法院聲明異議
    ，臺灣板橋地方法院交通法庭認定：(一)甲○○確於前揭時地
    駕駛自小客貨車，闖紅燈，經臺北縣政府警察局三峽分局鶯
    歌分駐所警員張振裕當場掣單舉發「闖紅燈（中山路往鶯桃
    路直行）」之違規，甲○○於應到案日前提出申訴，惟經臺
    北縣政府警察局三峽分局調查結果，仍認甲○○有上開違規
    行為，乃裁處甲○○罰鍰2,700元，並記違規點數3點。(二)甲
    ○○並不否認於上開時、地駕駛上開自小客貨車，行經違規
    地點，惟辯稱：伊無闖紅燈，僅因載重車輛行速緩慢，造成
    警員誤判，且舉發未提出相當事證，不足以令人信服云云。
    惟查：上開違規事實，業經當場舉發警員張振裕結證稱：伊
    當時執行交通稽查，站在中山路與鶯桃路交岔路口，親眼見
    到甲○○行駛方向閃黃燈完畢變成紅燈時，才開始攔查，甲
    ○○可能因為還沒通過路口時，看到閃黃燈，可是在通過路
    口時，就已經變成紅燈，但甲○○沒有停下來，造成闖紅燈
    ，伊並無誤判，且中山路閃黃燈變成紅燈時，還有三秒鐘的
    路口淨空時間，鶯桃路才會變成綠燈等語。參酌甲○○亦陳
    稱：伊記得過去時，速度很慢，當時伊發現鶯桃路上有機車
    過來等語，互核所證及所陳，在甲○○行經臺北縣鶯歌鎮○
    ○路、鶯桃路交岔路口時，竟能發現鶯桃路有機車駛入中山
    路（即甲○○行駛之方向），顯然鶯桃路口燈光號誌已轉變
    為綠燈，鶯桃路上等待紅燈轉綠燈之車輛方會駛入中山路口
    ，再徵諸中山路變成紅燈、鶯桃路變成綠燈尚有三秒鐘之路
    口淨空時間下，則證人張振裕所證，甲○○在還沒通過路口
    時，看到閃黃燈，在通過路口時，就已經變成紅燈之證詞，
    尚非無據；參諸證人張振裕與甲○○素不相識，亦無宿怨、
    仇隙，證人張振裕依法執行交通勤務，應無甘冒觸犯偽證罪
    之風險而設詞誣攀甲○○之理，故證人張振裕之證言，誠為
    平允可信。按交通警員製單舉發違反道路交通管理處罰條例
    所列之違規事實，本質上為行政處分，係公務員基於職務上
    權力，依法就特定之具體事件所為具有公法上效果之單方行
    政行為，基於公務員為公法上行為具有公信力之原則，該行
    政處分當可被推定為真正，其據以依法處分之事實認定亦為
    真正無誤。從而，既無任何證據足資證明證人即警員張振裕
    有捏造事實違法取締之情事，則執勤警員張振裕本其維護交
    通秩序、安全職責所為之舉發，自堪推定為真實。又舉凡現
    代法治國家，無分民事訴訟、刑事訴訟、行政訴訟，均容許
    法院對人證為調查，以審認事實。從而，本件縱舉發警員未
    能提出照片以證明甲○○違規之事證，非即可謂不能證明甲
    ○○違規。(三)綜上所述，甲○○交通違規之事證明確，原處
    分機關依據道路交通管理處罰條例第53條第1項之規定，裁
    處罰鍰2,700 元，並依同條例第63條第1項第3款規定記違規
    點數3點，依法並無違誤，乃裁定駁回甲○○之異議。
四、甲○○提起抗告略以：(一)本人絕無闖紅燈。(二)舉發之張姓警
    員，其舉發攔停地點視線上有死角。(三)張姓警員並無看到本
    人過第一條停止線時，絕非紅燈情況，張姓警員有誤判。
    (四)本人有理由懷疑張姓警員目視舉發辨認的可信度。(五)張姓
    警員稱全程看到本人闖紅燈，一個正常人豈會於警察站在面
    前時還闖紅燈，並不合常理，應是張姓警員之視線有死角，
    導致誤解本人闖紅燈。(六)請舉發單位提出相關照片，玆為佐
    證，以昭公信云云。
五、惟甲○○確有上開違規行為，已如上述，原審駁回其異議，
    核無違誤。甲○○提起抗告，猶執前詞，否認違規，指摘原
    裁定不當，核無理由，應予駁回。
綜上論斷，應依道路交通案件處理辦法第26條，刑事訴訟法第41
2條，裁定如主文。
中    華    民    國    95    年    12    月    12    日
                  交通法庭審判長法  官  張連財
                                法  官  楊照男
                                法  官  林明俊
以上正本證明與原本無異。
不得再抗告。
                                書記官  蕭進忠
中    華    民    國    95    年    12    月    14    日


司法院資訊處製作；財團法人民間司法改革基金會備份。
